【裁判字號】    90,易,851
【裁判日期】    900427
【裁判案由】    妨害自由
【裁判全文】
臺灣板橋地方法院刑事判決                            九十年度易字第八五一號
    公  訴  人  臺灣板橋地方法院檢察署檢察官
    被      告  乙○○
右列被告因妨害自由案件，經檢察官提起公訴（八十九年度偵字第一二九五七號），
本院判決如左：
    主  文
乙○○以加害生命之事，恐嚇他人，致生危害於安全，累犯，處罰金貳仟元，如易服
勞役，以佰元折算壹日；被訴公然侮辱部分公訴不受理。
    事  實
一、乙○○曾於民國八十六年間因毀損案件，經本院判處有期徒刑三月確定，而於八
    十七年五月十三日易科罰金執行完畢，詎不知悔改，於八十九年三月六日上午九
    時三十分許，在臺北縣中和市調解委員會，為林平洲與甲○○調解車禍賠償事宜
    ，因林平洲與甲○○調解條款未能成立，竟基於一時衝動，先拉開上衣以示威嚇
    ，繼而向甲○○以：我掐死你，你一塊錢也別想拿等加害生命之言語恐嚇，致使
    甲○○心生畏懼，而生危害於其安全。
二、案經被害人甲○○訴請臺灣板橋地方法院檢察署檢察官偵查起訴。
    理  由
壹、有罪部分：
一、訊據被告乙○○固不否認有於前揭時、地與告訴人甲○○起爭執之事，惟辯以：
    其並無恐嚇之意，僅說話口氣較重云云。惟刑法恐嚇罪係保護免於恐懼自由之罪
    ，其成立以行為人將惡害通知傳達，且惡害之內容足使受通知者心生畏懼，而生
    不安全之感覺即為已足，惡害內容不以確定之危害為限，更不以實害發生為必要
    ，茍不確定之惡害通知，足使受通知者有不安全之感覺即足當之。故本件被告雖
    辯稱其無加害之本意，僅因一時衝動而向告訴人為較重口氣之言詞相加，然既足
    使告訴人心生畏懼，其內心免於恐懼之自由已受妨害，自無由被告以其無恐嚇之
    本意而卸免刑責。且本件除據告訴人指訴明確外，復經證人陳秀卿、李吉隆律師
    等人證屬相符，本件事證明確，被告犯行堪以認定。
二、核被告所為，係犯刑法第三百零五條之恐嚇罪，其曾於八十七年間因毀損案件，
    經本院判處有期徒刑三月確定，而於八十七年五月十三日易科罰金執行完畢，有
    臺灣高等法院檢察署刑案紀錄簡覆表在卷可稽。被告於有期徒刑執行完畢後五年
    內，再犯有期徒刑以上之本罪，為累犯，應依法加重其刑。爰審酌被告係因一時
    衝動，未能自制言行，動機出於偶發，犯後亦深知悔悟，除向告訴人道歉示意外
    ，亦因態度承摯而取得告訴人之諒解，再審酌被告犯罪手段、所生危害等一切情
    狀，量處如主文所示之罰金刑，並諭知其易服勞役之折算標準。
貳、公訴不受理部分：
一、公訴意旨略以：被告乙○○於八十九年三月六日上午九時三十分許，在臺北縣中
    和市調解委員會，因林平洲與甲○○調解未成立，竟心生不滿，向甲○○以：「
    幹你祖媽」等言語侮辱之，因認其另涉犯刑法第三百零九條第一項公然侮辱罪云
    云。
二、按告訴乃論之罪，告訴人於第一審辯論終結前得撤回其告訴，又告訴經撤回者，
    應諭知不受理之判決，刑事訴訟法第二百三十八條第一項、第三百零三條第三款
    分別定有明文。
三、查本件告訴人告訴被告乙○○以言語侮辱之部分，起訴書認係觸犯刑法第三百零
    九條第一項之公然侮辱罪，而依同法第三百十四條規定，須告訴乃論。茲據告訴
    人甲○○於本院九十年三月三十日訊問中，當庭請求撤回告訴，製有筆錄附卷為
    據，此部分應依照首開說明為諭知不受理之判決。
據上論斷，應依到事訴訟法第二百九十九條第一項前段、第三百零三條第三款，刑法
第三百零五條、第四十七條、第四十二條第二項前段，罰金罰鍰提高標準條例第一條
前段、第二條，判決如主文。
本案經檢察官林宏松到庭執行職務。
中      華      民      國     九十     年      四      月    二十七    日
                                      臺灣板橋地方法院刑事第六庭
                                              法  官  林漢強
右正本證明與原本無異
如不服本判決，應於送達後十日內，向本院提出上訴狀
                                              書記官  黃大千
中      華      民      國     九十     年      四      月    二十七    日


司法院資訊處製作；財團法人民間司法改革基金會備份。
